臺灣臺中地方法院民事裁定　九十一年度簡聲抗字第六號
　　抗　告　人　乙○○○
右抗告人與甲○○間請求給付資遣費事件，聲請法官迴避，抗告人對於中華民國九十
一年九月十日本院台中簡易庭九十一年度中簡聲字第一二七號裁定提起抗告，本院裁
定如左：
      主      文
抗告駁回。
抗告訴訟費用由抗告人負擔。
      理      由
一、按遇有推事（即法官）有前條所定以外之情形，足認其執行職務有偏頗之虞者，
    當事人得聲請推事（即法官）迴避，民事訴訟法第三十三條第一項第二款定有明
    文。又按對推事（即法官）聲請迴避，依民事訴訟法第三十三條第一項第二款規
    定，推事（即法官）有應自行迴避而不自行迴避以外之情形，足認其執行職務有
    偏頗之虞，據而聲請法官迴避者，應以法官對於訴訟標的有特別利害關係，或與
    當事人之一造有密切之交誼或嫌怨，或基於其他情形客觀上足疑其為不公平之審
    判者為其原因事實，若僅憑當事人之主觀臆測，或不滿意法官進行訴訟遲緩，或
    認法官指揮訴訟欠當，或就當事人聲明之證據不為調查，即不得謂其有偏頗之虞
    ；又當事人對於法官之執行職務曾加以指摘，不得遽認該法官已因此與當事人有
    嫌隙，最高法院著有二十七年抗字第三○四號、六十九年台抗字第四五七號、二
    十七年抗字第五五二號判例可資參照。
二、抗告意旨略以：本件抗告人於民國九十一年四月十五日，因具狀反訴甲○○被抗
    告人開除後因心生妒恨，蓄意詐欺盜蓋公司印章，企圖進行勒索搶劫，因抗告人
    於程序、證據、證人據理充分有力，故於言詞辯論時理直氣壯，於重要事實加重
    語氣，鏗鏘有力，發抒內心氣憤，甲○○百口莫辯，當時法官顏世傑似有包庇因
    心生同情他人之情，辯論中數度制止抗告人事實加重語氣部分，抗告人雖因未有
    出庭辯論經驗，但亦覺此項包庇情形嚴重損害司法威信。又抗告人於同年八月二
    十二日因本案再次出庭，辯論中甲○○一語未發，抗告人因本案準備充分，於該
    次辯論庭上欲展開正當攻擊防禦，庭初亦曾請教法官顏世傑於庭上抗告人可有何
    權益，法官顏世傑回稱可發「問」，抗告人才三「問」，法官顏世傑卻很不屑一
    顧的隨即制止，又告知直接說出事實，抗告人旋即將三「問」道出答案改為三「
    告」。不料，法官顏世傑竟私自替甲○○阻擋下抗告人重語，且又訓示抗告人說
    話之語調為「輕衊」，並替甲○○明顯緩頰，完全沒有站在「法官聽訟者」的地
    位進行審理辯論，抗告人白紙黑字的證物，法官顏世傑竟毫不理睬，還不屑地說
    「你（即抗告人）公司有問題，『是你公司的問題等語』」，全程均由法官顏世
    傑自說自話代答，均不讓抗告人陳述，抗告人見狀又由法官顏世傑藉故道出我不
    懂行規，則其假借職權雞毛當令箭泛謂指抗告人：不懂去「找懂得人」來跟我講
    ，這明明是嫌怨公開罵抗告人，隨便污辱、打官腔，此情形已足疑其為不公平之
    審判。該次辯論庭莫名其妙的結束。抗告人心想要懂什麼，做事循規蹈矩，厚厚
    道道不欺侮人，不做對不起良心的事就是訴訟最佳利器，難道要懂「司法黑暗面
    」，要學著走後門，真要懂得這類陋習的行規嗎？抗告人的確不懂行規，在社會
    上遇事均以息事讓人。有關本案審理中法官顏世傑此一部分，抗告人以為基於公
    平保護對造甲○○有其必要，但悖離道本則失其份，該次民事辯論庭理應「正當
    交叉」詰問，該通知書上已明明白紙黑字表示是「言詞辯論」的。豈有用私人情
    緒來審案不用科學論斷，法官顏世傑之偏頗已有瀆職舞弊之實，且客觀上亦足疑
    其為不公平之審判。綜上所述，原審裁定違背法令，該項裁定事實未憑證據，原
    審所為不予准許抗告人聲請法官顏世傑迴避之裁定洵屬不當，原審未見及此，遽
    謂抗告人以主觀所主張之原因事實，殊難謂合等語。
三、經查：本件抗告人依民事訴訟法第三十三條第一項第二款之規定，聲請法官顏世
    傑迴避，無非以法官顏世傑似嫉惡如讎，於庭中細故疾言厲色斥責，交相爭執交
    惡，而認有偏頗之虞為其論據。然本件請求給付資遣費事件之當事人為原告即反
    訴被告甲○○與被告即反訴原告殷誠資訊電腦有限公司（下稱殷誠公司），而抗
    告人係被告即反訴原告殷誠公司之法定代理人，並非當事人本人，故依首開民事
    訴訟法第三十三條第一項第二款之規定，抗告人自不得以其名義聲請法官顏世傑
    迴避。又核諸抗告人主張之原因事實，僅係抗告人以其主觀認為法官顏世傑於指
    揮訴訟欠當，或認為法官顏世傑與抗告人懷有嫌隙，而臆測法官顏世傑將為不公
    平之裁判，其尚無法舉出客觀原因事實足以證明法官顏世傑對於該案訴訟標的有
    特別利害關係，或與當事人之一造有密切之交誼或嫌怨，而確有偏頗之虞，揆諸
    首開說明，尚不得依抗告人主觀臆測即遽謂法官顏世傑有偏頗之虞。是抗告人聲
    請法官迴避，自不應准許，原審法院駁回其迴避之聲請，核無不合，抗告意旨猶
    執陳詞指摘原裁定不當，聲明廢棄，為無理由。
四、據上論結，本件抗告為無理由，依民事訴訟法第四百九十二條第一項、第九十五
    條、第七十八條，裁定如主文。
中　　　華　　　民　　　國　　九十一　　年　　 十一 　　月　　二十八　　日
                                      臺灣臺中地方法院民事第四庭
~B審判長法官　張恩賜
~B法　　　官　林洲富
~B法　　　官　許秀芬
右為正本係照原本作成
本裁定不得抗告
中　　　華　　　民　　　國　　九十一　　年　　 十一　　 月　　二十八　　日
~B書　記　官
